【裁判字號】    89,上易,1762
【裁判日期】    890310
【裁判案由】    違反著作權法
【裁判全文】
臺灣高等法院刑事判決                          八十九年度上易字第一七六二號
    上  訴  人  臺灣士林地方法院檢察署檢察官
    被      告  甲○○
右上訴人因被告違反著作權法案件，不服臺灣士林地方法院八十九年度易字第二八０
號，中華民國八十九年三月十日第一審判決（起訴案號：臺灣士林地方法院檢察署八
十九年度偵字第一０六六號）提起上訴，本院判決如左：
      主    文
原判決撤銷，發回臺灣士林地方法院。
      理    由
一、公訴意旨略以被告甲○○係臺北市○○區○○街三號一樓巨象影音光碟店負責人
    ，其未經著作權人得利影視股份有限公司（下稱得利公司）之同意，於民國八十
    八年十二月間，在上址擅自出租得利公司享有著作權之影音光碟片（即ＶＣＤ）
    「空中塞車」、「冒牌老爸」、「車戰警」。迨同年十二月二十八日下午四時
    三十分許，在上址為警查獲，並扣得ＶＣＤ「空中塞車」一片、「冒牌老爸」二
    片、「車戰警」，案經得利公司訴由臺北市政府警察局移送偵辦，因認被告涉
    有著作權法第九十二條之罪嫌云云。
二、原審則以本件業據告訴人得利影視股份有限公司於同年一月六日具狀向檢察官撤
    回告訴，公訴人依法本應為不起訴處分，乃竟未此之圖，逕予提起公訴，其起訴
    之程序違反規定，爰依刑事訴訟法第三百零三條第一項第一款規定，為諭知不受
    理之判決。
三、上訴意旨則以告訴人公司並未與被告達成和解，伊公司之法務人員乙○○亦未具
    狀撤回告訴，原審為諭知公訴不受理之判決，即有未合云云；經查依偵查卷所附
    署名「得利影視股份有限公司法法定代理人丙○○」之刑事聲請狀所示，其具狀
    人得利影視股份有限公司及其法定代理人丙○○及撰狀人乙○○所蓋用之印章，
    經核均與卷附告訴狀上該公司之印文並不相同，嗣經本院詰之告訴代理人乙○○
    亦陳稱，伊並未撰狀撤回本件之告訴，亦未授權任何人代表公司與被告和解，偵
    查卷內所附撤回狀係伊公司市揚調查員謝榮進私下與被告和解，游某擅自以伊公
    司名義撰寫撤回狀等語。準此，本件撤回告訴，似不生撤回之效力，原審未查，
    遽為不受理之判決，即有未合，上訴意旨，指摘原判決不當，求予撤銷原判決，
    為有理由，應由本院將原判決予以撤銷，發回原審法院另為適當之處置。並不經
    言詞辯論為之。
據上論斷，應依刑事訴訟法第三百六十九條第一項後段、第三百七十二條，判決如主
文。
中    華    民    國    八十九    年      七        月        七        日
                            臺灣高等法院刑事第十八庭
                                審判長法  官  吳      敦
                                      法  官  吳  明  峰
                                      法  官  林  陳  松
右正本證明與原本無異。
不得上訴。
                                      書記官  鎖  瑞  嶺
中    華    民    國    八十九    年      七        月        十        日


司法院資訊處製作；財團法人民間司法改革基金會備份。
